【裁判字號】    98,家訴,237
【裁判日期】    990316
【裁判案由】    更正死亡之時
【裁判全文】
臺灣板橋地方法院民事判決             98年度家訴字第237號
原      告  乙○○
被      告  丙○○
上列當事人間請求更正死亡之時事件，經本院於民國99年3月2日
言詞辯論終結，判決如下：
    主      文
本院於民國九十八年八月十三日以九十八年度亡字第三十四號宣
告許運珍於民國八十五年七月二十四日下午十二時死亡之判決應
撤銷不當確定死亡之時，並更正許運珍死亡之時為民國八十五年
四月二十四日下午十二時。
訴訟費用由被告負擔。
    事實及理由
一、原告起訴主張：原告為失蹤人許運珍之配偶，因許運珍於民
    國78年4 月24日行方不明，原告遂於79年11月27日向臺中縣
    警察局烏日分局大肚分駐所報案協尋，並言明許運珍之失蹤
    日期為79年4 月24日，詎臺北縣新莊市戶政事務所竟誤載為
    78 年7月24日。嗣原告於98年間聲請本院以98年度亡字第34
    號民事判決宣告許運珍於85年7 月24日下午12時死亡時疏未
    注意，至收受判決後之11月間始發現戶籍謄本登記許運珍失
    蹤時間有誤。上開確定判決宣告許運珍死亡之時既有違誤不
    當，而被告為許運珍之女，為其他法律上有利害關係人，爰
    對其提起本訴等語。並聲明：如主文第1 項所示。
二、被告方面：被告到庭表示沒有意見，並陳稱: 其母許運珍失
    蹤時間係當年被告4 月5 日生日過後1 、2 個禮拜等語。
三、按撤銷死亡宣告之訴，檢察官或有法律上利害關係之人得提
    起之；撤銷死亡宣告之訴除準用第551條第2項之規定外，如
    受死亡宣告人尚生存或確定死亡之時不當者，亦得提起之；
    ；撤銷死亡宣告或更正死亡之時之判決，不問對於何人，均
    有效力；民事訴訟法第635條第1項、第636條、第640條分別
    定有明文。
四、查: 原告主張之事實，業據證人即失蹤人許運珍之兄甲○○
    於本院審理時證稱：「( 問：許運珍是何時失蹤的?) 78 年
    4 月24日，那時候我們在翻修房子，所以我記得清楚」等語
    （參見本院99年3 月2 日言詞辯論筆錄）明確，並參以被告
    上開陳述，堪信原告之上開主張為真實，是許運珍實際失蹤
    日期應為78年4 月24日，並非78年7 月24日至明。而原告為
    許運珍之夫，本院前以98年度亡字第34號裁定宣告其死亡之
    時既有不當，致影響原告權益，原告乃有法律上利害關係之
    人，且依民事訴訟法第637 條準用第552 條之規定，上開判
    決後未逾5 年，原告自得提起本件撤銷死亡宣告之訴。又因
    上開民事判決確定失蹤人死亡之時不當，自應更正許運珍於
    85年4 月24日下午12時死亡。從而，原告之請求於法有據，
    自應准許。
五、訴訟費用負擔之依據：民事訴訟法第78條。
中    華    民    國    99    年    3     月    16    日
                        家事法庭  法  官
以上正本係照原本作成。
如對本判決上訴，須於判決送達後20日之不變期間內，向本院提
出上訴狀。
中    華    民    國    99    年    3     月    16    日
                                書記官  林佩萱

司法院資訊處製作；財團法人民間司法改革基金會備份。
